【裁判字號】    97,上訴,2809
【裁判日期】    980819
【裁判案由】    違反毒品危害防制條例等
【裁判全文】
臺灣高等法院臺中分院刑事判決        97年度上訴字第2809號
上  訴  人  臺灣臺中地方法院檢察署檢察官
上  訴  人
即  被  告  戊○○
                    現另案在臺灣臺中監獄執行中
選任辯護人  王庭鴻律師
上  訴  人
即  被  告  甲○○
                    現另案在臺灣臺中監獄執行中
選任辯護人  魏淇芸律師
            蔡易紘律師
上列上訴人因被告等違反毒品危害防制條例等案件，不服臺灣臺
中地方法院97年度訴字第1433號中華民國97年 9月15日第一審判
決（起訴案號：臺灣臺中地方法院檢察署97年度偵字第7309、73
10號），提起上訴，本院判決如下：
    主  文
原判決關於甲○○所犯如附表一編號１至所示之罪及定應執行
刑部分，與關於戊○○部分均撤銷。
甲○○犯如附表一編號１至所示之罪，均累犯，各處如附表一
編號１至所示之刑（均包括從刑部分）。
戊○○犯如附表一編號６至９、、、、所示之罪，各處
如附表一同編號所示之刑（皆包括從刑部分）；又犯如附表一編
號５、１０、所示之罪，均累犯，各處如附表一同編號所示之刑
（亦均包括從刑部分）。應執行有期徒刑拾柒年陸月。扣案之海
洛因玖包（合計淨重壹拾貳點貳公克），沒收銷燬之；上開毒品
之外包裝、如附表二、三所示之物，均沒收；販賣毒品所得新臺
幣壹萬伍仟元與甲○○連帶沒收，如全部或一部不能沒收時，以
其與甲○○之財產連帶抵償之。
其他上訴駁回。
甲○○撤銷改判與上訴駁回部分所處之刑，應執行有期徒刑貳拾
貳年。扣案之海洛因包（合計淨重壹點肆貳公克）、海洛因玖
包（合計淨重壹拾貳點貳公克），均沒收銷燬之；上開毒品之外
包裝、如附表二、三所示之物，均沒收；販賣毒品所得新臺幣
萬伍仟伍佰元沒收（其中新臺幣壹萬伍仟元部分應與戊○○連帶
沒收），如全部或一部不能沒收時，以其財產抵償之（其中關於
前開新臺幣壹萬伍仟元部分應以其與戊○○之財產連帶抵償之）
。
    事  實
一、甲○○（綽號「可樂」、「守毅」、「阿毅」）前因施用第
    一、二級毒品案件，經臺灣臺中地方法院以九十四年度訴緝
    字第四二０號判決分別判處有期徒刑十月及八月，應執行有
    期徒刑一年四月確定，於民國九十六年四月十九日假釋出監
    ，至九十六年五月十八日假釋期滿未經撤銷，以已執行完畢
    論。戊○○（綽號「阿林仔」）則因竊盜案件，經臺灣臺中
    地方法院以九十二年度易字第二一六三號判決判處有期徒刑
    五月確定；又因公共危險及過失傷害案件，經臺灣臺中地方
    法院以九十二年度交訴字第一六六號判決分別判處有期徒刑
    九月及三月確定；上開三罪嗣經臺灣臺中地方法院裁定應執
    行有期徒刑一年二月確定。戊○○又因違反毒品危害防制條
    例案件，經臺灣臺中地方法院以九十三年度訴字第五三六號
    判決分別判處有期徒刑一年及八月確定；再因偽造文書案件
    ，經臺灣臺中地方法院以九十三年度沙簡字第五０七號判決
    判處有期徒刑五月確定；該三罪嗣經臺灣臺中地方法院裁定
    應執行有期徒刑一年十月確定。戊○○復因偽證案件經臺灣
    臺中地方法院以九十四年度訴字第一八二三號判決判處有期
    徒刑一年確定。戊○○前揭所處刑期接續執行，於九十六年
    六月二十一日假釋出監，至九十七年三月二日假釋期滿未經
    撤銷，以已執行完畢論。
二、詎甲○○、戊○○二人仍不知悔改，均明知海洛因係毒品危
    害防制條例第二條第二項第一款所稱之第一級毒品，而甲○○亦知悉甲基安非他命（起訴書均略載為安非他命）為同條
    例第二條第二項第二款所稱之第二級毒品，亦屬藥事法第二
    十二條第一項第一款所規定之禁藥，依法不得持有、販賣、
    轉讓海洛因及甲基安非他命。惟甲○○見販賣毒品有利可圖
    ，竟基於販賣第一級毒品海洛因及第二級毒品甲基安非他命
    牟取差價利潤之犯意，而以其所有之序號為0000000
    0000000000號（廠牌： SONY ERICSSON）行動電
    話，搭配0000000000號行動電話門號，先與丁○○、乙○○、丙○○、徐毓霞（該等四人施用第一級毒品犯
    行均由檢察官另案偵辦）等人聯繫販賣第一級毒品海洛因，
    及與庚○○（所涉施用第二級毒品犯行亦由檢察官另行偵辦
    ）聯繫販賣第二級毒品甲基安非他命之事宜，迨談妥價錢、
    數量及交易地點後，再於附表一編號１至所示之時間、地
    點，將如附表所示之第一級毒品海洛因及第二級毒品甲基安
    非他命，分別售予丁○○、乙○○、丙○○、徐毓霞、庚○○，並收取如附表一編號１至所示金額之現金而完成買賣
    毒品交易。其中關於附表一編號５至１０、、、、、
    之販賣第一級毒品海洛因犯行，因甲○○不克親自前往指
    定地點進行交易，乃以前揭電話撥打戊○○所使用之000
    0000000號行動電話門號（該門號之ＳＩＭ卡係插入
    戊○○所有之序號000000000000000號行動
    電話內使用），交代戊○○前來處理交貨事宜。戊○○乃與
    甲○○共同基於販賣第一級毒品海洛因之犯意聯絡，由戊○○承甲○○之指示，攜帶海洛因至各該附表編號所示之處所
    ，送交丁○○、乙○○、丙○○並收取購毒款項。甲○○即
    以上開方式，或獨自一人或與戊○○共同販賣毒品，並從中
    賺取差價牟利。
三、又甲○○得知戊○○平日施用第一級毒品海洛因成癮，且戊○○亦住居於其所承租之臺中市○○路○段一二０巷五十一
    弄十六號二樓（起訴書誤載為臺中市○○區○○路八十七巷
    八十二號三樓之一），又曾多次與其共同從事販賣海洛因犯
    罪，彼此間情誼深厚，竟基於無償轉讓第一級毒品之犯意，
    於附表一編號至所示之時間、地點，無償提供第一級毒
    品海洛因予戊○○施用。另甲○○之女友吳亦凡平日亦已施
    用第二級毒品甲基安非他命（起訴書略載為安非他命）成癮
    ，甲○○因念及男女朋友之情誼，乃基於無償轉讓第二級毒
    品之犯罪故意，於附表一編號、所示之時間、地點，無
    償提供第二級毒品甲基安非他命予吳亦凡施用。
四、嗣於九十七年三月十九日上午十時三十分許，經警持臺灣臺
    中地方法院核發之搜索票前往戊○○之上址居所執行搜索，
    當場扣得其所有之海洛因三包（合計淨重一點四二公克），
    及分屬戊○○、甲○○所有供販賣海洛因犯罪所用如附表二
    所示之物；另於同日上午十一時許，亦由員警持臺灣臺中地
    方法院核發之搜索票，前往甲○○位在臺中市○○區○○路
    八十七巷八十二號三樓之一之住處執行搜索，當場扣得其所
    有之海洛因九包（合計淨重十二點二公克），及其所有供販
    賣海洛因犯罪使用如附表三所示之物，始悉上情。
五、案經臺中縣警察局大甲分局報請臺灣臺中地方法院檢察署檢
    察官偵查起訴。
    理  由
一、證據能力方面：
  (一)按被告以外之人於檢察事務官、司法警察官或司法警察調查
    中所為之陳述，與審判中不符時，其先前之陳述具有較可信
    之特別情況，且為證明犯罪事實存否所必要者，得為證據，
    刑事訴訟法第一百五十九條之二定有明文。本條所稱「先前
    之陳述具有較可信之特別情況」，係指被告以外之人先前於
    檢察事務官、司法警察官或司法警察調查中所為之陳述，與
    審判中不符，而從先前與審判中各個陳述之外部附隨環境或
    條件觀察比較，先前之陳述，較為自然可信而足以取代審判
    中之陳述者而言（最高法院九十五年度台上字第三七四七號
    判決要旨參照）。又所謂「與審判中不符」，並非僅指全部
    不符而言，凡部分不符，或審判期日行交互詰問時未經提問
    ，致證人無從為陳述或為完整陳述等情形，均屬之，蓋法院
    既賦與訴訟當事人詰問證人之機會，其未加以詰問部分，即
    可推定有意節省時間、勞費而不加以爭執，當無禁止法院在
    審酌「先前之陳述具有較可信之特別情況」後，採為證據之
    理。本件如後所引證人丙○○、乙○○、丁○○之警詢證言
    ，經證人丙○○於偵查中證述警詢筆錄均按其陳述記載，所
    述內容皆實在等語；且於原審證述：偵訊時陳述實在等語；
    證人乙○○於偵查中亦證述：警詢所言實在等語，於原審審
    理時亦證述：警詢筆錄均依其所述內容紀載且其所述皆屬實
    等語；證人丁○○於偵查中亦復證陳其於警詢中所述等情均
    屬實等語；顯見該等警詢證言並無違法取得之情形，且分別
    於偵查、審理中確認所言屬實，核屬自然可信，且可補審判
    中陳述之不足，並為證明犯罪事實存否所必要，自均具有證
    據能力，當皆得作為證據。
  (二)證人丙○○、乙○○、丁○○於偵查中經具結之證言，按卷
    內資料查無顯不可信之情形，依刑事訴訟法第一百五十九條
    之一第二項規定，亦認有證據能力，當得作為證據。
  (三)按有事實足認被告或犯罪嫌疑人有最輕本刑為三年以上有期
    徒刑之罪嫌，並危害國家安全或社會秩序情節重大，而有相
    當理由可信其通訊內容與本案有關，且不能或難以其他方法
    蒐集或調查證據者，得發通訊監察書。通訊監察書，偵查中
    由檢察官依司法警察機關聲請或依職權核發，審判中由法官
    依職權核發。九十六年七月十一日公布修正前通訊保障及監
    察法第五條第一項第一款、第二項定有明文。本件被告甲○○所持用門號0000000000號行動電話之監聽錄音，係經臺灣
    臺中地方法院法官核准通訊監察在案，有詳載聲監案號、案
    由、監察電話及對象等之臺灣臺中地方法院97年聲監字第00
    0160號通訊監察書、內政部警政署刑事警察局通訊監察結果
    報告書、內政部警政署刑事警察局通訊監察結束通知受監察
    人報告書及譯文表在卷可參，核係依法所為之監聽，尚無不
    法取證情事。又按通訊監察錄音之譯文，僅屬依據監聽錄音
    結果予以翻譯之文字，固具文書證據之外觀，但實際上仍應
    認監聽所得之錄音帶或光碟，始屬調查犯罪所得之證物；刑
    事訴訟法第一百六十五條之一第二項所稱之證物，如其蒐證
    程序合法，並經合法調查，自具證據能力。因此檢察官如提
    出通訊監察錄音之譯文為其證據方法，實乃以前開監聽所得
    之錄音帶或光碟，為調查犯罪所得之證物，法院本應依刑事
    訴訟法第一百六十五條之一所列之方法調查，以判斷該錄音
    帶或光碟是否與通訊監察錄音之譯文相符。而監聽錄音製作
    之譯文，雖通常為偵查犯罪機關單方面製作，然若被告或訴
    訟關係人對其真實性並無爭執，經法院於審判期日提示譯文
    供當事人辨認、表示意見並為辯論者，程序自屬適法（最高
    法院95年度台上字第 295號、94年度台上字第4665號判決要
    旨參照）。查本案卷內之相關電話監聽，取證程序未見違法
    情事，已如前述，而警方依監聽錄音所製作之監聽譯文，業
    經本院當庭撥放監聽錄音內容勘驗明確，復經原審、本院提
    示予檢察官、被告及辯護人表示意見，被告甲○○、戊○○
    於本院更明白表示不爭執，顯見此部分之通訊監察譯文確屬
    真實之紀錄，則依上開說明，本案卷內通訊監察譯文均具有
    證據能力。
二、訊據被告甲○○，固坦承確有將第一級毒品海洛因交付予丁○○約十次，交付予乙○○約三、四次，交付予丙○○約五
    次，交付予徐毓霞一次，及轉讓第一級毒品海洛因予被告戊○○、轉讓第二級毒品甲基安非他命予吳亦凡等事實，惟矢
    口否認有何販賣第一級毒品與販賣第二級毒品甲基安非他命
    之犯行，辯稱：伊交付前揭第一級毒品均僅有轉讓之意思，
    並無販賣之營利意圖；另伊僅有與庚○○合資向綽號「阿明
    」之男子買過二次之甲基安非他命，並非由伊販賣毒品予庚○○云云。訊據被告戊○○，則矢口否認有何販賣第一級毒
    品海洛因之犯行，辯稱：伊只有幫被告甲○○送海洛因給乙○○、丙○○、丁○○等人，但伊不清楚被告甲○○係將毒
    品賣予他人，當時伊認為乙○○、丙○○、丁○○等人係與
    被告甲○○合資購買毒品而已云云。然查：
  (一)就被告甲○○、戊○○販賣第一級毒品海洛因予丁○○部分
    ，因證人丁○○於九十七年三月十九日警詢時，證稱其自九
    十七年一月起，與被告甲○○交易毒品共約四十幾次之多；
    又於同年月二十日偵訊時，證稱其與被告甲○○交易毒品二
    十幾次；被告甲○○則於九十七年六月二十五日原審行準備
    程序時供承：伊與丁○○交易海洛因約十次左右，時間係自
    九十七年一月初起至同年三月十九日止等語。則由被告甲○○與證人丁○○上開證詞內容以觀，不僅被告甲○○販賣第
    一級毒品海洛因之具體時間無從特定，且其等二人交易毒品
    之次數亦屬未明，均難據此作為認定犯罪事實之基礎。惟被
    告甲○○既已坦承確有多次販賣第一級毒品海洛因予丁○○
    之事實，而證人丁○○亦於警詢及偵查中均坦承其所施用之
    海洛因係向被告甲○○洽購，且購毒金額約新臺幣（下同）
    二千至三千元左右，另卷附通訊監察譯文中亦清楚呈現證人
    丁○○於附表一編號１至４所示之時間，各在電話中向被告
    甲○○或接聽電話之人告稱：「我和你拿３（與譯文中所載
    之『衣服』臺語發音相同），因為我在上班，所以我叫人過
    去拿，那個錢明天我再拿過去給你……。」、「那我拿３好
    不好」、「我今天生意很差，可以先跟你拿二千嗎，錢我沒
    辦法給你……。」、「我現在坐計程車，等一下跟你拿３（
    與譯文中所載之『衣服』臺語發音相同），因為現在我賺的
    錢不夠多，少拿一點，等到月中，我再還你錢……。」等語
    ，應可認定證人丁○○係以上開暗語向被告甲○○購買價值
    二千元或三千元之海洛因，且在對談中亦提及交易地點在友
    人住處或加油站，其餘未予說明交易地點之當次販賣海洛因
    犯行（即附表編號２），應以證人丁○○於警詢時所供述之
    通常交易地點即臺中市○○路與大墩十七街口之某便利商店
    為準，據此認定附表一編號１至４所示被告甲○○販賣海洛
    因之犯罪事實。至於附表一編號５之部分，則有員警跟監拍
    攝之刑案現場照片四張在卷清晰可辨，並經被告戊○○於警
    詢時供述該次交易之經過詳情及收款金額明確，核與證人丁○○於九十七年三月二十日警詢時證稱該次交易係與被告甲○○接洽購毒，而由被告戊○○前來交貨等情相符，就此部
    分之犯罪事實已甚灼然，至堪認定。
  (二)就被告甲○○、戊○○販賣第一級毒品海洛因予乙○○部分
    ，業據證人乙○○於警詢及偵查中證述如附表一編號６至１０
    所示之事實無訛，並有通訊監察譯文一份在卷可考。證人乙○○更於原審審理時到庭證稱：「（問：來的人都是被告甲○○？）我沒有實際上與他交易，我都是透過被告戊○○交
    錢取貨，但我都是電話中與被告甲○○聯繫，每次都是一千
    元。」、「（問：為何在偵查中你說總共有五次）？）因檢
    察官有拿通聯紀錄給我看，一天一天核對。」等語，足徵證
    人乙○○確係先後五次以電話向被告甲○○購買價格各為一
    千元之海洛因，並均由被告戊○○負責送貨取款。被告甲○○於原審及本院審理時辯稱僅有與證人乙○○交易三、四次
    ，被告戊○○辯稱只有交付一次海洛因予證人乙○○云云，
    應屬淡化犯罪情節之詞，不足為採。
  (三)就被告甲○○、戊○○販賣第一級毒品海洛因予丙○○部分
    ，業據證人丙○○於警詢及偵查中證述如附表一編號至
    所示之事實無訛，並有通訊監察譯文一份在卷可考。且卷附
    通訊監察譯文中，被告甲○○與證人丙○○在交談過程中，
    確實均有提及交付毒品之數量，證人丙○○甚且在電話中向
    被告甲○○抱怨稱：「東西也沒有比較好」、「越來越差喔
    」、「跟早上一樣的我才要喔」等語，並一再確認交易地點
    之所在，顯見上開對談內容應係被告甲○○與證人丙○○接
    洽販賣海洛因之經過。被告甲○○於原審及本院審理時辯稱
    僅有與證人丙○○交易五次，被告戊○○辯稱只有交付一次
    海洛因予證人丙○○云云，亦屬事後卸責之詞，無足憑採。
  (四)就被告甲○○販賣第二級毒品甲基安非他命予庚○○部分，
    業據證人庚○○於警詢及偵查中證述如附表一編號、所
    示之事實明確，並有通訊監察譯文一份在卷足參。而證人庚○○雖於原審審理時改稱：伊係麻煩被告甲○○幫忙拿毒品
    ，並由伊與被告甲○○一同前往拿取毒品，而非向被告甲○○購買甲基安非他命云云，惟證人庚○○如欲購買甲基安非
    他命解癮，只須備妥所需交易之金額，並詢問被告甲○○取
    得毒品之管道，即可自行對外洽購，何須勞煩被告甲○○代
    為拿取毒品？況證人庚○○於原審審理時尚且證稱：有時交
    易之金額由被告甲○○先行墊付云云，則證人庚○○如欲與
    他人合資購毒，或要求他人協助調取毒品施用，竟未能預先
    備妥購毒所需價金，此與其所陳稱之共同出資情節亦非相符
    。又證人庚○○既已表明係因不願見到販賣毒品之一方，因
    而委請被告甲○○出面代購，則證人庚○○大可將購毒款項
    交由被告甲○○處理，省卻自己往來奔波之苦，豈須再與被
    告甲○○共乘一車前往交易毒品？準此以言，證人庚○○於
    原審審理時所為證述應係迴護被告甲○○之詞，顯無足採，
    仍應以其警詢及偵查中之證述內容較具可信性，而為本院認
    定被告甲○○涉犯附表一編號、所示犯罪事實之基礎。
  (五)至於被告甲○○販賣第一級毒品海洛因予徐毓霞及轉讓第一
    級毒品海洛因予吳亦凡之事實（即附表一編號、、所
    示犯行），既經被告甲○○坦承不諱，核與證人徐毓霞、吳
    亦凡在警詢及偵訊時之證詞相符，並有通訊監察譯文二份（
    其中就證人徐毓霞部分，卷附通訊監察譯文上誤載為九十七
    年二月二十九日，應更正為一月二十九日）足資為憑，堪認
    屬實。
  (六)被告戊○○雖辯稱：不知被告甲○○從事販賣海洛因犯行云
    云，惟被告戊○○已於警詢時坦承前揭與被告甲○○販賣海
    洛因之事實，且被告戊○○所住居之處所係由被告甲○○所
    提供，其等二人關係密切已無待贅言，被告戊○○豈有可能
    全然不知被告甲○○多次密集之販毒情節？尤其被告戊○○
    交付毒品予他人時，仍須從交易對象手中收取款項，再由被
    告戊○○將得款送交被告甲○○收執，此乃常見之買賣商品
    交易模式，被告戊○○又何能誤解為被告甲○○係與他人合
    資購毒？另被告戊○○係負責將海洛因交予買方，即屬販賣
    第一級毒品罪之構成要件行為，被告戊○○已無成立上開罪
    名幫助犯之餘地，而應論以販賣第一級毒品罪之正犯。從而
    ，被告戊○○上開所辯亦與實情不符，自無足取。
  (七)而員警於九十七年三月十九日各在被告甲○○、戊○○上址
    住處所查扣之白色粉末，經送請法務部調查局鑑定結果，均
    檢出第一級毒品海洛因成分，其中九包合計淨重十二點二公
    克，另三包合計淨重一點四二公克，有法務部調查局濫用藥
    物實驗室九十七年五月一日調科壹字第０九七二三０二一五
    四０、00000000000號鑑定書各一份附卷可稽。
    按販賣第一、二級毒品海洛因及甲基安非他命屬重大犯罪，
    須科以重度刑責，故販賣毒品行為，均以隱匿方式為之，且
    既無公定價格，復容易因分裝而增減份量，而每次買賣之價
    量，亦常隨雙方關係深淺、資力、需求量及對行情之認知、
    來源是否充裕等因素，而異其標準，非可一概而論。是以販
    賣之人從價差或量差中牟利之方式雖異，然其意圖營利之販
    賣行為則無二致，蓋毒品海洛因及甲基安非他命屬量微價高
    之物，販賣者皆有暴利可圖，茍非意圖販賣營利，一般人焉
    有可能甘冒重度刑責而販賣毒品？是被告二人確有販賣毒品
    營利之犯意，至堪認定。
    綜上所陳，被告甲○○、戊○○前揭所辯顯皆屬事後飾卸之
    詞，均無足採憑。此外，並有海洛因三包（合計淨重一點四
    二公克）、海洛因九包（合計淨重十二點二公克），及如附
    表二、三所示之物扣案為憑。本案事證已臻明確，被告甲○○、戊○○犯行均洵堪認定。
三、最高法院九十五年五月廿三日刑事庭第八次會議決議，關於
    法律變更之比較適用原則，於比較時應就罪刑有關之共犯、
    未遂犯、想像競合犯、牽連犯、連續犯、結合犯，以及累犯
    加重、自首減輕暨其他法定加減原因（如身分加減）與加減
    比例等一切情形，本於統一性及整體性原則，綜其全部罪刑
    之結果而為比較。被告行為後，毒品危害防制條例第 4條、
    第17條業已修正，並於98年 5月20日公布，同年月22日施行
    （按法規之制定與法規之修正，如有特定生效日之必要者，
    依中央法規標準法第14條或第20條第 2項準用第14條之規定
    ，應分別特定其施行日期。法規制定或前次修正基於特殊因
    素所特定之施行日期，並不適用於日後修正或再次修正之條
    文。又法律之制定或修正，若未明定施行日期者，中央法規
    標準法雖未規定應自何時生效，然法律既經制定或修正並經
    總統公布，自應依一般原則，自公布日起算至第三日發生效
    力。至於92年7月9日修正公布之毒品危害防制條例第36條規
    定：「本條例自公布後六個月施行。」其立法理由係謂：「
    (一)依修正草案第二條第三項規定，法務部需會同衛生署成立
    審議委員會每三個月定期檢討調整毒品之分級及品項，而本
    次新增第四級毒品，有需要在新法施行前先經該審議會檢討
    後再調整公布，爰預留六個月緩衝期，以利處理。(二)依本條
    例新修正之規定，有必要再訂定相關子法及修正相關法規，
    以配合本條例之施行，故亦有需要預留適當緩衝期，以利訂
    頒相關子法及相關法規之配合修正。」故該條規定，顯係因
    應該次修正之需，始預留適當之緩衝期。與本次之修正並未
    定有施行日期之特別規定，且亦未明示係基於何特殊因素而
    修正，自並不能適用92年7月9日修正公布之毒品危害防制條
    例第36條自公布後 6個月施行之規定。），是被告犯後法律
    已有變更，修正前毒品危害防制條例第4條第1項之規定為：
    「製造、運輸、販賣第一級毒品者，處死刑或無期徒刑；處
    無期徒刑者，得併科新臺幣1千萬元以下罰金。」，同條第2
    項規定為：「製造、運輸、販賣第二級毒品者，處無期徒刑
    或七年以上有期徒刑，得併科新臺幣七百萬元以下罰金」。
    修正後毒品危害防制條例第4條第1項則規定為：「製造、運
    輸、販賣第一級毒品者，處死刑或無期徒刑；處無期徒刑者
    ，得併科新臺幣2千萬元以下罰金。」，同條第2項規定為：
    「製造、運輸、販賣第二級毒品者，處無期徒刑或七年以上
    有期徒刑，得併科新臺幣一千萬元以下罰金」。而修正前毒
    品危害防制條例第17條之規定為：「犯第4條第1項至第 4項
    、第5條第1項至第4項前段、第6條第1項至第4項、第7條第1
    項至第4項、第8條第1項至第4項、第10條或第11條第 1項、
    第 2項之罪，供出毒品來源，因而破獲者，得減輕其刑。」
    ，修正後毒品危害防制條例第17條則規定：「犯第4條至第8
    條、第10條獲第11條之罪，供出毒品來源，因而查獲其他正
    犯或共犯者，減輕或免除其刑。犯第4條至第8條之罪於偵查
    及審判中均自白者，減輕其刑。」，從而，就本案被告二人
    販賣第一級毒品與販賣第二級毒品罪部份，被告二人既皆未
    曾於偵查中坦承其販賣毒品予丙○○、乙○○、丁○○，核
    與上開修正後毒品危害防制條例第17條第 2項之規定不符，
    從而修正後之法律規定並無較修正前有利於被告，依刑法第
    2條第1項前段之規定，此部分仍應適用被告二人行為時之毒
    品危害防制條例，先予敘明。
四、查海洛因係毒品危害防制條例第二條第二項第一款所稱之第
    一級毒品，而甲基安非他命則為同條例第二條第二項第二款
    所稱之第二級毒品，亦屬藥事法第二十二條第一項第一款所
    規定之禁藥。核被告甲○○於附表一編號１至所示時、地
    販賣海洛因予丁○○、乙○○、丙○○、徐毓霞，所為均係
    犯修正前毒品危害防制條例第四條第一項之販賣第一級毒品
    罪；其於附表一編號、所示時、地販賣甲基安非他命予
    庚○○，所為皆係犯修正前同條例第四條第二項之販賣第二
    級毒品罪；其於附表一編號至所示時、地無償交付海洛
    因予被告戊○○，所為咸係犯同條例第八條第一項之轉讓第
    一級毒品罪；其於附表一編號、所示時、地無償交付甲
    基安非他命予吳亦凡，所為則均係犯藥事法第八十三條第一
    項之轉讓禁藥罪。另核被告戊○○上開各次所為，則皆係犯
    修正前毒品危害防制條例第四條第一項之販賣第一級毒品罪
    。查甲基安非他命雖係毒品危害防制條例第二項第二款所規
    定之第二級毒品，但其亦屬於藥事法所稱之「禁藥」（即藥
    事法第二十二條第一款所稱之「經中央衛生主管機關明令公
    告禁止製造、調劑、輸入、輸出、販賣或陳列之毒害藥品」
    ）。而明知為禁藥而轉讓者，藥事法第八十三條亦定有處罰
    明文。故行為人明知為禁藥即甲基安非他命而轉讓予他人者
    ，除成立毒品危害防制條例第八條第二項之轉讓第二級毒品
    罪外，亦構成藥事法第八十三條第一項之轉讓禁藥罪，此係
    屬同一犯罪行為而同時有二種法律可資處罰之法條（規）競
    合情形，應依「重法優於輕法」、「後法優於前法」等法理
    ，擇一處斷。而毒品危害防制條例第八條第二項轉讓第二級
    毒品罪之法定本刑為六月以上五年以下有期徒刑，得併科新
    台幣七十萬元以下罰金。而藥事法第八十三條第一項轉讓禁
    藥罪之法定本刑為七年以下有期徒刑，得併科新臺幣五百萬
    元以下罰金。且被告甲○○於本案所涉轉讓甲基安非他命之
    數量，亦無證據達於應依毒品危害防制條例第八條第六款及
    第九條規定加重其刑至二分之一之情形。則藥事法第八十三
    條第一項之罪之法定本刑，顯較毒品危害防制條例第八條第
    二項之罪之法定本刑為重，依前述「重法優於輕法」之法理
    ，就被告甲○○轉讓甲基安非他命部分之行為，自應優先適
    用藥事法第八十三條第一項之規定處斷（最高法院九十七年
    度台非字第三九七號刑事判決參照）。公訴意旨就被告甲○○轉讓甲基安非他命予吳亦凡部分認為應論以毒品危害防制
    條例第八條第二項之轉讓第二級毒品罪，自有未洽，應由本
    院於社會基本事實同一之範圍內，變更起訴法條為藥事法第
    八十三條第一項之轉讓禁藥罪。又被告甲○○分別因販賣、
    轉讓之目的而持有第一級毒品海洛因及第二級毒品甲基安非
    他命之低度行為，及被告戊○○基於販賣目的而持有第一級
    毒品海洛因之低度行為，應各為販賣及轉讓之高度行為所吸
    收，均不另論罪。
五、被告甲○○、戊○○二人就附表一編號５至１０、、、
    、、所示之販賣第一級毒品海洛因犯行間，互有犯意聯
    絡及行為分擔，均為共同正犯。至於被告甲○○、戊○○所
    犯如附表各編號所示之各罪，犯意各別，行為互殊，應予分
    論併罰。按九十五年七月一日起施行之修正刑法，基於一罪
    一罰，以實現刑罰公平原則之考量，將包含多數侵害法益行
    為，但科刑上僅論以一罪之連續犯及僅成立實質一罪之常業
    犯規定刪除。為避免流於嚴苛，原可單獨成罪之多數行為，
    苟依社會通念，認在刑罰上予以單純一罪評價，始符合刑罰
    公平原則者，自應僅總括地論以一罪，然其範圍之認定，須
    與修法之意旨相契合。又集合犯係指犯罪構成要件之行為，
    依其本質、犯罪目的或社會常態觀之，常具有反覆、繼續為
    之之特性，此等反覆實行之行為，於自然意義上雖係數行為
    ，但依社會通念，法律上應僅為一總括之評價，法律乃將之
    規定為一獨立之犯罪類型，而為包括一罪。故犯罪是否包括
    一罪之集合犯，客觀上，應斟酌其法律規定文字之本來意涵
    、實現該犯罪目的之必要手段、社會生活經驗中該犯罪實行
    常態及社會通念等；主觀上，則視其是否出於行為人之一次
    決意，並秉持刑罰公平原則，加以判斷。被告甲○○、戊○○意圖營利而販賣毒品之行為，為實現牟利之犯罪目的，依
    吾人之生活經驗，其犯罪之實行，固以反覆、繼續為常態，
    然其販賣時間前後有別，販賣地點亦遍及多處，販賣對象則
    非固定一人，此類異時、異地且異其對象之販賣毒品行為，
    依社會通念，殊難認以評價為一罪為適當，自不得認僅成立
    包括一罪，以合乎刑罰公平原則（最高法院九十六年度台上
    字第一一六八號刑事判決同此意旨）。則公訴意旨認被告二
    人所犯販賣第一級毒品罪應論以集合犯，容有未洽，應無足
    取。
六、查被告甲○○前因施用第一、二級毒品案件，經臺灣臺中地
    方法院以九十四年度訴緝字第四二０號判決分別判處有期徒
    刑十月及八月，應執行有期徒刑一年四月確定，於九十六年
    四月十九日假釋出監，至九十六年五月十八日假釋期滿未經
    撤銷，以已執行完畢論。被告戊○○則因竊盜案件，經臺灣
    臺中地方法院以九十二年度易字第二一六三號判決判處有期
    徒刑五月確定；又因公共危險及過失傷害案件，經臺灣臺中
    地方法院以九十二年度交訴字第一六六號判決分別判處有期
    徒刑九月及三月確定；上開三罪嗣經臺灣臺中地方法院裁定
    應執行有期徒刑一年二月確定。被告戊○○又因違反毒品危
    害防制條例案件，經臺灣臺中地方法院以九十三年度訴字第
    五三六號判決分別判處有期徒刑一年及八月確定；再因偽造
    文書案件，經臺灣臺中地方法院以九十三年度沙簡字第五０
    七號判決判處有期徒刑五月確定；該三罪嗣經臺灣臺中地方
    法院裁定應執行有期徒刑一年十月確定。被告戊○○復因偽
    證案件經臺灣臺中地方法院以九十四年度訴字第一八二三號
    判決判處有期徒刑一年確定。前揭所處刑期接續執行，於九
    十六年六月二十一日假釋出監，至九十七年三月二日假釋期
    滿未經撤銷，以已執行完畢論，均有臺灣高等法院被告前案
    紀錄表在卷可按。就其等二人於分受有期徒刑之執行完畢後
    ，在五年內故意再犯本件法定本刑有期徒刑以上之罪，均為
    累犯（被告戊○○僅所犯如附表一編號５、１０及所示之販
    賣第一級毒品罪應論以累犯，其餘犯行均在假釋期內所犯）
    ，除販賣第一、二級毒品罪之法定刑為死刑、無期徒刑部分
    依法不得加重外，餘皆依法加重其刑。另被告甲○○、戊○○先後雖有多次販賣第一級毒品海洛因之行為，且依本院所
    認定之犯罪事實，其各次犯罪所得僅一千元至三千元不等，
    如科予被告二人販賣第一級毒品罪之法定最低度刑即無期徒
    刑，將使被告甲○○、戊○○人身自由遭受永久之剝奪，對
    其個人權益影響至鉅，與其等二人所犯情節相互權衡之下，
    恐有刑罰過苛之虞，而非全無可值同情憫恕之處，本院審酌
    上情，就被告甲○○所犯如附表一編號１至所示之販賣第
    一級毒品罪，及被告戊○○所犯如附表一編號５至１０、、
    、、、所示之販賣第一級毒品罪，均認應適用刑法
    第五十九條酌減其刑，其中就被告甲○○部分及被告戊○○
    所犯附表一編號５、１０及所示之部分，並先加後減之。
七、原審以本案被告甲○○前揭轉讓禁藥部分之事證明確，並審
    酌被告有上述前科紀錄，有上開前案紀錄表可考，素行不端
    ，其無視於政府制定毒品危害防制條例，杜絕毒品犯罪之禁
    令，轉讓屬第二級毒品甲基安非他命之禁藥，致使受其轉讓
    之吳亦凡，沈迷於毒癮而無法自拔，直接戕害國民身心健康
    ，間接危害社會治安，敗壞社會善良風氣，實際之危害程度
    不小，暨其轉讓禁藥之期間、次數及犯後於原審審理時坦承
    此部分犯行等一切情狀，量處如附表一編號、所示之刑
    ，經核認事用法，尚無違誤，量刑亦稱妥適。被告甲○○提
    起上訴認原判決關於此部分量刑太重云云，指摘原判決此部
    分不當，自無理由，此部分上訴應予駁回。
八、又原審對被告甲○○、戊○○所犯上揭其他販賣第一級毒品
    、販賣第二級毒品、轉讓第一級毒品部分論罪科刑，本非無
    見，惟原審判決未及審酌前揭毒品危害防制條例第四條部分
    業經修正變更，致未予比較適用最有利被告部分之法條，自
    有未洽；另本件扣案於被告甲○○位於臺中市○○區○○路
    八十七巷八十二號三樓之一住處所查獲之第一級毒品海洛因
    九包並未曾經被告甲○○轉讓予被告戊○○，復查無證據證
    明係被告甲○○欲供用以轉讓予被告戊○○之用，自無庸於
    被告甲○○所犯如附表一編號至所示之罪名項下併予宣
    告沒收銷燬之，乃原審於被告甲○○所犯之該三次轉讓第一
    級毒品罪之主刑後皆併予宣告沒收銷燬之，誠亦有未洽。被
    告二人均提起上訴皆猶執前詞否認上揭犯行；及檢察官就被
    告二人所犯此等部分之罪，以原審所定之執行刑顯屬過輕為
    由提起上訴，認原審判決此部分尚有違誤，雖均無理由，然
    原審判決關於此等部分既有前開可議之處，自應由本院就此
    等部分予以撤銷改判。爰審酌被告二人無視於我國政府禁絕
    毒害之堅定立場，僅圖一己私人經濟利益，任將海洛因賣予
    他人，致使買受之吸毒者更加產生依賴性及成癮性，戕害國
    民健康與社會治安程度至鉅；且被告甲○○另又販賣甲基安
    非他命及無償提供毒品予友人施用，其主觀惡行益加重大；
    再參以被告二人犯罪動機、目的、手段、被告甲○○於本院
    審理時坦承部分販賣第一級毒品及全部轉讓第一、二級毒品
    之犯行、被告戊○○於警詢時坦承犯行而於原審及本院審理
    時並未完全認罪之態度、被告二人於共同犯罪中之角色分擔
    、智識程度等一切情狀，分別量處如主文第二、三項所示之
    刑，並定其應執行之刑，以示懲儆。
九、沒收部分：
  (一)員警在被告戊○○住處所扣得之海洛因三包（合計淨重一點
    四二公克），據被告戊○○供稱：係被告甲○○最後一次無
    償轉讓予伊後，伊未及施用即遭查獲等語，顯見該扣案之毒
    品即屬被告甲○○於犯如附表一編號所示轉讓第一級毒品
    罪時所交付；另員警在被告甲○○住處所查扣之海洛因九包
    （合計淨重十二點二公克），據被告甲○○於原審審理時供
    承：「……如果朋友打電話給我，我就會拿給他們。」等語
    觀之，被告甲○○隨時可將上開毒品基於販賣目的交予他人
    ，自可認為均與被告甲○○販賣第一級毒品罪有所關聯。上
    開毒品既屬毒品危害防制條例第二條第二項第一款所列之第
    一級毒品，皆應依同條例第十八條第一項前段之規定，沒收
    銷燬之。
  (二)又扣案之上開海洛因及甲基安非他命外包裝部分，既係用於
    包裹毒品，防其裸露、潮濕，便於攜帶販賣，亦係供販賣毒
    品所用之物，且為被告所有，應依毒品危害防制條例第十九
    條第一項之規定宣告沒收（最高法院九十二年度台上字第一
    二八八號、八十九年度台上字第一七八號刑事判決同此意旨
    ）。另扣案之行動電話二支（序號為0000000000
    0000000號、000000000000000號，
    均不含ＳＩＭ卡），係分別搭配0000000000號、
    0000000000號之行動電話門號，各作為被告甲○○、戊○○聯絡交易販賣毒品事宜所使用之工具，且各屬被
    告甲○○、戊○○所有，此觀被告二人之供述及卷附通訊監
    察譯文即明。而附表二所示之不詳粉末七包（重約二十二點
    四二公克），係用以摻混於海洛因中一併販賣他人使用；研
    磨機係用以研磨葡萄糖粉混入販賣之海洛因中，玻璃空瓶則
    供裝盛前揭葡萄糖粉；附表三所示之塑膠杓子二支、分裝袋
    六個及附表二、三所示之電子磅秤各一台則係分裝海洛因販
    賣之用，且上開物品皆屬被告甲○○所有，均經被告甲○○
    於原審審理時供承明確，自應依毒品危害防制條例第十九條
    第一項之規定，諭知沒收。再依毒品危害防制條例第十九條
    第一項規定內容以觀，必須無法沒收之財物始有追徵其價額
    ，或以其財產抵償之問題。如該等財物已經扣案，僅於主文
    宣告沒收即為已足，自無再諭知追徵價額或以財產抵償之必
    要（最高法院九十五年度台上字第五一０六號刑事判決參照
    ）。上開物品既已扣案，應無不能沒收之問題，本院自毋庸
    併予諭知追徵價額或以財產抵償之旨。
  (三)至於被告甲○○於附表一編號１至所示之販賣第一、二級
    毒品所得（金額詳如各該附表所載），則屬被告甲○○因犯
    販賣第一級毒品罪所得之財物（其中附表一編號５至１０、
    、、、、所示之金額係被告甲○○與被告戊○○共
    同犯罪所得），且為被告甲○○所有，應依毒品危害防制條
    例第十九條第一項之規定，宣告沒收（共同犯罪所得部分應
    連帶沒收），如全部或一部不能沒收時，則以其財產抵償之
    （共同犯罪所得部分以其二人之財產連帶抵償之）。又犯毒
    品危害防制條例第四條之罪者，其犯罪所得之財物應予沒收
    ，如全部或一部不能沒收時，追徵其價額或以其財產抵償之
    ，該條例第十九條第一項規定甚明。由此項規定觀之，必限
    於所得者為金錢以外之其他財物而無法沒收時，始應追徵其
    價額。如所得財物為金錢而無法沒收時，則應以其財產抵償
    之，不發生追徵價額之問題（最高法院九十三年度台上字第
    四五八四號刑事判決參照）。是以本院所宣告沒收者，既為
    被告二人因販賣毒品所得之金錢，即無就此部分諭知追徵價
    額之餘地。再者，沒收含有保安處分之性質，在剝奪犯罪者
    因犯罪而取得之財產上利益，以遏止犯罪，與罰金屬刑罰之
    性質有別。毒品危害防制條例第十九條第一項係刑法第三十
    八條第一項第二款、第三款沒收之特別規定。於共同正犯，
    因其犯罪所得係合併計算，且於全部或一部不能沒收時以其
    財產抵償之，為避免執行時發生重複沒收、抵償之情形，故
    各共同正犯之間係採連帶沒收主義，於裁判時僅諭知連帶沒
    收，不得就全體共同正犯之總所得，對各該共同正犯分別重
    複諭知沒收（最高法院九十五年度台上字第三八八三、六四
    八二號刑事判決參照）。則附表一編號５至１０、、、
    、、所示之販毒所得，既為被告甲○○、戊○○共同犯
    罪所得財物，自應合併計算，為避免執行時發生重複沒收、
    抵償之情形，爰將連帶沒收之旨一併附記如前，以求明確，
    併此敘明。
  (四)又員警於在被告甲○○住處所查扣之甲基安非他命一包（驗
    餘淨重零點零二九二公克），係其自外購入後準備作為自己
    吸食之用，此據被告甲○○於原審審理時供陳綦詳，尚無證
    據證明上開毒品即為被告甲○○準備作為販賣或轉讓之用，
    或與其前揭販賣或轉讓第二級毒品之犯行有何直接關連，自
    不得於本案諭知沒收銷燬。又門號0000000000號
    、0000000000號之ＳＩＭ卡各一張，依被告甲○○、戊○○於原審審理時供稱均非由其本人申辦，且無證據
    證明被告二人業已取得上開ＳＩＭ卡之所有權，雖被告二人
    係以上開行動電話門號聯繫販賣第一級毒品海洛因事宜，本
    院仍無從逕依上開規定諭知沒收。其餘於被告戊○○住處扣
    得之注射針筒一支、安非他命吸食器一組、存摺二本、汽車
    學習駕照、普通汽車駕駛執照登記書各一份，於被告甲○○
    住處扣得之安非他命吸食器一組、注射針筒一支、小刀一支
    、藍芽耳機一支等物，或為被告二人施用毒品時所使用之工
    具，或已無從證明與被告二人前揭犯罪有何直接關聯，均不
    予宣告沒收。
十、公訴意旨另以：被告甲○○、戊○○共同基於販賣第一級毒
    品海洛因之犯意，除本院判決業已認定之附表一編號１至５
    、至所示之犯罪事實以外，另自九十七年一月初某日起
    至同年三月十九日止，在臺中市○○路與大墩十九街附近之
    便利商店、臺中市○○路之愛買量販店之麥當勞速食店附近
    等地，以二千元或三千五百元之價格，販賣第一級毒品海洛
    因予丁○○約三十餘次（起訴書記載約四十次，須扣除本案
    認定構成犯罪之如附表一編號１至５所示犯行）；自九十七
    年一月下旬某日起至同年三月十三日止，在臺中市○○路「
    福華飯店」附近公園、臺中市○○路與青海路口（起訴書誤
    載為清海路）附近之便利商店等地，以一千元至二千元不等
    之價格，販賣第一級毒品予丙○○多次（起訴書未載明總次
    數，僅略稱前後共計至少五次以上）。因認被告二人就上開
    部分另涉有毒品危害防制條例第四條第一項之販賣第一級毒
    品罪等語。惟按犯罪事實應依證據認定之，無證據不得認定
    犯罪事實，刑事訴訟法第一百五十四條第二項定有明文。經
    查：公訴人僅憑證人丁○○於警詢時供稱曾向被告甲○○購
    買海洛因約四十次，及證人丙○○於警詢時所陳述向被告甲○○購買海洛因之起迄時間，據以認定被告二人前揭犯罪事
    實，不僅無從確定具體之犯罪時間，且關於被告二人與證人
    丁○○交易毒品次數之供述亦屬相互有別，已如前述，自無
    從憑此據為認定犯罪事實之基礎。而就被告二人與丁○○於
    附表編號一至五所示交易毒品之確切時間、地點，或有卷附
    之通訊監察譯文、員警跟監拍攝照片可憑，或經被告戊○○
    、證人丁○○於警詢時供陳至明，均屬可得特定之犯罪事實
    ，除此之外之其餘犯罪因僅有被告二人或證人丁○○之籠統
    敘述，並無其他證據資料足以佐證渠等上開陳述確有所據。
    另證人丙○○於偵查中就其歷次與被告二人交易毒品之經過
    業已敘述明確，並有卷附通訊監察譯文可供逐一對照參佐，
    是以公訴人僅憑證人丙○○在警詢中所為概括未明之陳述，
    據以認定被告二人犯罪，卻捨卷內其他證據資料於不顧，亦
    有未洽，殊難為採。此外，復查無其他證據足認被告二人確
    有公訴意旨所指之上開販賣第一級毒品海洛因犯行，不能證
    明渠等犯罪。另按檢察官或自訴人如以實質上一罪或裁判上
    一罪起訴，因在訴訟上只有一個訴權，基於審判不可分之原
    則，其一部判決效力及於全部，法院如認一部成立犯罪，其
    他被訴部分不能證明犯罪時，僅能為單一主文之有罪判決，
    其不能證明犯罪之部分，於判決理由內說明因係被訴實質上
    或裁判上一罪，故不另為無罪諭知之旨，即為已足，不得強
    行割裂為一部有罪一部無罪之判決，最高法院九十三年度台
    上字第五六三一號、九十一年度台上字第三九八三號、九十
    年度台上字第三二六三號刑事判決均可供參照。則因公訴人
    就被告二人所犯前揭販賣第一級毒品罪，係依集合犯而論以
    包括一罪起訴，訴訟上只有一個訴權，揆諸前揭判決意旨，
    本院就上開不能證明犯罪部分爰不另為無罪之諭知。
據上論斷，應依刑事訴訟法第368條、第369條第1項前段、第364
條、第299條第1項前段、第300條，修正前毒品危害防制條例第4
條第1項、第2項，毒品危害防制條例第8條第1項、第18條第 1項
前段、第19條第 1項，藥事法第83條第1項，刑法第11條、第2條
第1項、第28條、第47條第1項、第59條、第51條第 5款，判決如
主文。
本案經檢察官己○○到庭執行職務。
中    華    民    國    98    年     8    月    19    日
            刑事第一庭  審判長法  官  陳  紀  綱
                              法  官  姚  勳  昌
                              法  官  張  智  雄
以上正本證明與原本無異。
如不服本判決應於收受送達後十日內向本院提出上訴狀，其未敘
述上訴之理由者並得於提起上訴後十日內向本院補提理由書（均
須按他造當事人之人數附繕本）「切勿逕送上級法院」。
                              書記官  詹  雅  婷
中    華    民    國    98    年    8     月    26    日
附錄本案論罪科刑法條全文：
毒品危害防制條例第四條第一項：
製造、運輸、販賣第一級毒品者，處死刑或無期徒刑；處無期徒
刑者，得併科新臺幣一千萬元以下罰金。
製造、運輸、販賣第二級毒品者，處無期徒刑或七年以上有期徒
刑，得併科新臺幣七百萬元以下罰金。
毒品危害防制條例第八條第一項：
轉讓第一級毒品者，處一年以上七年以下有期徒刑，得併科新臺
幣一百萬元以下罰金。
藥事法第八十三條第一項：
明知為偽藥或禁藥，而販賣、供應、調劑、運送、寄藏、牙保、
轉讓或意圖販賣而陳列者，處七年以下有期徒刑，得併科新臺幣
五百萬元以下罰金。
附表一：
┌──┬─────┬────┬──────┬────┬─────────┐
│編號│時    間  │對  象  │地    點    │販賣客體│所犯罪名及處刑    │
│    │          │        │            │        │                  │
├──┼─────┼────┼──────┼────┼─────────┤
│ １ │九十七年二│丁○○  │甲○○某友人│價值新臺│甲○○販賣第一級毒│
│    │月二十二日│        │位於臺中市之│幣三千元│品，累犯，處有期徒│
│    │凌晨二時二│        │住處        │之海洛因│刑拾伍年肆月。扣案│
│    │十三分許  │        │            │        │之海洛因玖包（不及│
│    │          │        │            │        │於外包裝，合計淨重│
│    │          │        │            │        │壹拾貳點貳公克），│
│    │          │        │            │        │沒收銷燬之。上開毒│
│    │          │        │            │        │品之外包裝、如附表│
│    │          │        │            │        │二、三所示之物（序│
│    │          │        │            │        │號000000000000000 │
│    │          │        │            │        │之行動電話壹支除外│
│    │          │        │            │        │），均沒收。販賣毒│
│    │          │        │            │        │品所得新臺幣仟元│
│    │          │        │            │        │沒收，如全部或一部│
│    │          │        │            │        │不能沒收時，以其財│
│    │          │        │            │        │產抵償之。        │
├──┼─────┼────┼──────┼────┼─────────┤
│ ２ │九十七年二│丁○○  │臺中市○○路│價值新臺│甲○○販賣第一級毒│
│    │月二十四日│        │與大墩十九街│幣三千元│品，累犯，處有期徒│
│    │凌晨五時三│        │口之某便利商│之海洛因│刑拾伍年肆月。扣案│
│    │十六分許  │        │店          │        │之海洛因玖包（不及│
│    │          │        │            │        │於外包裝，合計淨重│
│    │          │        │            │        │壹拾貳點貳公克），│
│    │          │        │            │        │沒收銷燬之。上開毒│
│    │          │        │            │        │品之外包裝、如附表│
│    │          │        │            │        │二、三所示之物（序│
│    │          │        │            │        │號000000000000000 │
│    │          │        │            │        │之行動電話壹支除外│
│    │          │        │            │        │），均沒收。販賣毒│
│    │          │        │            │        │品所得新臺幣仟元│
│    │          │        │            │        │沒收，如全部或一部│
│    │          │        │            │        │不能沒收時，以其財│
│    │          │        │            │        │產抵償之。        │
├──┼─────┼────┼──────┼────┼─────────┤
│ ３ │九十七年二│丁○○  │臺中市某處加│價值新臺│甲○○販賣第一級毒│
│    │月二十九日│        │油站        │幣二千元│品，累犯，處有期徒│
│    │凌晨二時三│        │            │之海洛因│刑拾伍年肆月。扣案│
│    │十分至四十│        │            │        │之海洛因玖包（不及│
│    │一分許    │        │            │        │於外包裝，合計淨重│
│    │          │        │            │        │壹拾貳點貳公克），│
│    │          │        │            │        │沒收銷燬之。上開毒│
│    │          │        │            │        │品之外包裝、如附表│
│    │          │        │            │        │二、三所示之物（序│
│    │          │        │            │        │號000000000000000 │
│    │          │        │            │        │之行動電話壹支除外│
│    │          │        │            │        │），均沒收。販賣毒│
│    │          │        │            │        │品所得新臺幣貳仟元│
│    │          │        │            │        │沒收，如全部或一部│
│    │          │        │            │        │不能沒收時，以其財│
│    │          │        │            │        │產抵償之。        │
├──┼─────┼────┼──────┼────┼─────────┤
│ ４ │九十七年三│丁○○  │臺中市某處麥│價值新臺│甲○○販賣第一級毒│
│    │月四日中午│        │當勞速食店附│幣三千元│品，累犯，處有期徒│
│    │十二時五十│        │近之友人住處│之海洛因│刑拾伍年肆月。扣案│
│    │四分許    │        │            │        │之海洛因玖包（不及│
│    │          │        │            │        │於外包裝，合計淨重│
│    │          │        │            │        │壹拾貳點貳公克），│
│    │          │        │            │        │沒收銷燬之。上開毒│
│    │          │        │            │        │品之外包裝、如附表│
│    │          │        │            │        │二、三所示之物（序│
│    │          │        │            │        │號000000000000000 │
│    │          │        │            │        │之行動電話壹支除外│
│    │          │        │            │        │），均沒收。販賣毒│
│    │          │        │            │        │品所得新臺幣仟元│
│    │          │        │            │        │沒收，如全部或一部│
│    │          │        │            │        │不能沒收時，以其財│
│    │          │        │            │        │產抵償之。        │
├──┼─────┼────┼──────┼────┼─────────┤
│ ５ │九十七年三│丁○○  │臺中市西屯區│價值新臺│甲○○、戊○○共同│
│    │月十二日下│        │永福路肯德基│幣三千元│販賣第一級毒品，均│
│    │午四時許  │        │速食店前（由│之海洛因│累犯，甲○○處有期│
│    │          │        │戊○○負責送│        │徒刑拾伍年肆月，蔡│
│    │          │        │交毒品及收款│        │清霖處有期徒刑拾伍│
│    │          │        │）          │        │年月。扣案之海洛│
│    │          │        │            │        │因玖包（不及於外包│
│    │          │        │            │        │裝，合計淨重壹拾貳│
│    │          │        │            │        │點貳公克），沒收銷│
│    │          │        │            │        │燬之。上開毒品之外│
│    │          │        │            │        │包裝、如附表二、三│
│    │          │        │            │        │所示之物，均沒收。│
│    │          │        │            │        │販賣毒品所得新臺幣│
│    │          │        │            │        │仟元連帶沒收，如│
│    │          │        │            │        │全部或一部不能沒收│
│    │          │        │            │        │時，以其二人之財產│
│    │          │        │            │        │連帶抵償之。      │
├──┼─────┼────┼──────┼────┼─────────┤
│ ６ │九十七年一│乙○○  │臺中市臺中港│價值新臺│甲○○、戊○○共同│
│    │月間某日  │        │路澄清醫院附│幣一千元│販賣第一級毒品，洪│
│    │          │        │近路口之紅綠│之海洛因│守毅累犯，處有期徒│
│    │          │        │燈下（由蔡清│        │刑拾伍年肆月；蔡清│
│    │          │        │霖負責送交毒│        │霖處有期徒刑拾伍年│
│    │          │        │品及收款）  │        │貳月。扣案之海洛因│
│    │          │        │            │        │玖包（不及於外包裝│
│    │          │        │            │        │，合計淨重壹拾貳點│
│    │          │        │            │        │貳公克），沒收銷燬│
│    │          │        │            │        │之。上開毒品之外包│
│    │          │        │            │        │裝、如附表二、三所│
│    │          │        │            │        │示之物，均沒收。販│
│    │          │        │            │        │賣毒品所得新臺幣壹│
│    │          │        │            │        │仟元連帶沒收，如全│
│    │          │        │            │        │部或一部不能沒收時│
│    │          │        │            │        │，以其二人之財產連│
│    │          │        │            │        │帶抵償之。        │
├──┼─────┼────┼──────┼────┼─────────┤
│ ７ │九十七年二│乙○○  │臺中市臺中港│價值新臺│甲○○、戊○○共同│
│    │月初某日  │        │路澄清醫院附│幣一千元│販賣第一級毒品，洪│
│    │          │        │近路口之紅綠│之海洛因│守毅累犯，處有期徒│
│    │          │        │燈下（由蔡清│        │刑拾伍年肆月；蔡清│
│    │          │        │霖負責送交毒│        │霖處有期徒刑拾伍年│
│    │          │        │品及收款）  │        │貳月。扣案之海洛因│
│    │          │        │            │        │玖包（不及於外包裝│
│    │          │        │            │        │，合計淨重壹拾貳點│
│    │          │        │            │        │貳公克），沒收銷燬│
│    │          │        │            │        │之。上開毒品之外包│
│    │          │        │            │        │裝、如附表二、三所│
│    │          │        │            │        │示之物，均沒收。販│
│    │          │        │            │        │賣毒品所得新臺幣壹│
│    │          │        │            │        │仟元連帶沒收，如全│
│    │          │        │            │        │部或一部不能沒收時│
│    │          │        │            │        │，以其二人之財產連│
│    │          │        │            │        │帶抵償之。        │
├──┼─────┼────┼──────┼────┼─────────┤
│ ８ │九十七年二│乙○○  │臺中市臺中港│價值新臺│甲○○、戊○○共同│
│    │月中旬某日│        │路澄清醫院附│幣一千元│販賣第一級毒品，洪│
│    │          │        │近路口之紅綠│之海洛因│守毅累犯，處有期徒│
│    │          │        │燈下（由蔡清│        │刑拾伍年肆月；蔡清│
│    │          │        │霖負責送交毒│        │霖處有期徒刑拾伍年│
│    │          │        │品及收款）  │        │貳月。扣案之海洛因│
│    │          │        │            │        │玖包（不及於外包裝│
│    │          │        │            │        │，合計淨重壹拾貳點│
│    │          │        │            │        │貳公克），沒收銷燬│
│    │          │        │            │        │之。上開毒品之外包│
│    │          │        │            │        │裝、如附表二、三所│
│    │          │        │            │        │示之物，均沒收。販│
│    │          │        │            │        │賣毒品所得新臺幣壹│
│    │          │        │            │        │仟元連帶沒收，如全│
│    │          │        │            │        │部或一部不能沒收時│
│    │          │        │            │        │，以其二人之財產連│
│    │          │        │            │        │帶抵償之。        │
├──┼─────┼────┼──────┼────┼─────────┤
│ ９ │九十七年二│乙○○  │臺中市臺中港│價值新臺│甲○○、戊○○共同│
│    │月二十一日│        │路澄清醫院附│幣一千元│販賣第一級毒品，洪│
│    │上午十時許│        │近路口之紅綠│之海洛因│守毅累犯，處有期徒│
│    │          │        │燈下（由蔡清│        │刑拾伍年肆月；蔡清│
│    │          │        │霖負責送交毒│        │霖處有期徒刑拾伍年│
│    │          │        │品及收款）  │        │貳月。扣案之海洛因│
│    │          │        │            │        │玖包（不及於外包裝│
│    │          │        │            │        │，合計淨重壹拾貳點│
│    │          │        │            │        │貳公克），沒收銷燬│
│    │          │        │            │        │之。上開毒品之外包│
│    │          │        │            │        │裝、如附表二、三所│
│    │          │        │            │        │示之物，均沒收。販│
│    │          │        │            │        │賣毒品所得新臺幣壹│
│    │          │        │            │        │仟元連帶沒收，如全│
│    │          │        │            │        │部或一部不能沒收時│
│    │          │        │            │        │，以其二人之財產連│
│    │          │        │            │        │帶抵償之。        │
├──┼─────┼────┼──────┼────┼─────────┤
│１０│九十七年三│乙○○  │臺中市臺中港│價值新臺│甲○○、戊○○共同│
│    │月三日上午│        │路澄清醫院附│幣一千元│販賣第一級毒品，均│
│    │六時三十分│        │近路口之紅綠│之海洛因│累犯，甲○○處有期│
│    │許        │        │燈下（由蔡清│        │徒刑拾伍年肆月，蔡│
│    │          │        │霖負責送交毒│        │清霖處有期徒刑拾伍│
│    │          │        │品及收款）  │        │年月。扣案之海洛│
│    │          │        │            │        │因玖包（不及於外包│
│    │          │        │            │        │裝，合計淨重壹拾貳│
│    │          │        │            │        │點貳公克），沒收銷│
│    │          │        │            │        │燬之。上開毒品之外│
│    │          │        │            │        │包裝、如附表二、三│
│    │          │        │            │        │所示之物，均沒收。│
│    │          │        │            │        │販賣毒品所得新臺幣│
│    │          │        │            │        │壹仟元連帶沒收，如│
│    │          │        │            │        │全部或一部不能沒收│
│    │          │        │            │        │時，以其二人之財產│
│    │          │        │            │        │連帶抵償之。      │
├──┼─────┼────┼──────┼────┼─────────┤
│１１│九十七年二│丙○○  │臺中市○○路│價值新臺│甲○○販賣第一級毒│
│    │月二十五日│        │與臺中港路附│幣二千元│品，累犯，處有期徒│
│    │上午十時五│        │近之地磅    │之海洛因│刑拾伍年肆月。扣案│
│    │十分許    │        │            │        │之海洛因玖包（不及│
│    │          │        │            │        │於外包裝，合計淨重│
│    │          │        │            │        │壹拾貳點貳公克），│
│    │          │        │            │        │沒收銷燬之。上開毒│
│    │          │        │            │        │品之外包裝、如附表│
│    │          │        │            │        │二、三所示之物（序│
│    │          │        │            │        │號000000000000000 │
│    │          │        │            │        │之行動電話壹支除外│
│    │          │        │            │        │），均沒收。販賣毒│
│    │          │        │            │        │品所得新臺幣貳仟元│
│    │          │        │            │        │沒收，如全部或一部│
│    │          │        │            │        │不能沒收時，以其財│
│    │          │        │            │        │產抵償之。        │
├──┼─────┼────┼──────┼────┼─────────┤
│１２│九十七年二│丙○○  │臺中市○○路│價值新臺│甲○○、戊○○共同│
│    │月二十六日│        │與臺中港路附│幣一千元│販賣第一級毒品，洪│
│    │下午四時許│        │近之地磅（由│之海洛因│守毅累犯，處有期徒│
│    │          │        │戊○○負責送│        │刑拾伍年肆月；蔡清│
│    │          │        │交毒品及收款│        │霖處有期徒刑拾伍年│
│    │          │        │）          │        │貳月。扣案之海洛因│
│    │          │        │            │        │玖包（不及於外包裝│
│    │          │        │            │        │，合計淨重壹拾貳點│
│    │          │        │            │        │貳公克），沒收銷燬│
│    │          │        │            │        │之。上開毒品之外包│
│    │          │        │            │        │裝、如附表二、三所│
│    │          │        │            │        │示之物，均沒收。販│
│    │          │        │            │        │賣毒品所得新臺幣壹│
│    │          │        │            │        │仟元連帶沒收，如全│
│    │          │        │            │        │部或一部不能沒收時│
│    │          │        │            │        │，以其二人之財產連│
│    │          │        │            │        │帶抵償之。        │
├──┼─────┼────┼──────┼────┼─────────┤
│１３│九十七年二│丙○○  │臺中市○○路│價值新臺│甲○○、戊○○共同│
│    │月二十八日│        │與臺中港路附│幣一千元│販賣第一級毒品，洪│
│    │晚間七時許│        │近之地磅（由│之海洛因│守毅累犯，處有期徒│
│    │          │        │戊○○負責送│        │刑拾伍年肆月；蔡清│
│    │          │        │交毒品及收款│        │霖處有期徒刑拾伍年│
│    │          │        │）          │        │貳月。扣案之海洛因│
│    │          │        │            │        │玖包（不及於外包裝│
│    │          │        │            │        │，合計淨重壹拾貳點│
│    │          │        │            │        │貳公克），沒收銷燬│
│    │          │        │            │        │之。上開毒品之外包│
│    │          │        │            │        │裝、如附表二、三所│
│    │          │        │            │        │示之物，均沒收。販│
│    │          │        │            │        │賣毒品所得新臺幣壹│
│    │          │        │            │        │仟元連帶沒收，如全│
│    │          │        │            │        │部或一部不能沒收時│
│    │          │        │            │        │，以其二人之財產連│
│    │          │        │            │        │帶抵償之。        │
├──┼─────┼────┼──────┼────┼─────────┤
│１４│九十七年二│丙○○  │臺中市○○路│價值新臺│甲○○販賣第一級毒│
│    │月二十八日│        │福華飯店附近│幣二千元│品，累犯，處有期徒│
│    │晚間八時許│        │之公園      │之海洛因│刑拾伍年肆月。扣案│
│    │          │        │            │        │之海洛因玖包（不及│
│    │          │        │            │        │於外包裝，合計淨重│
│    │          │        │            │        │壹拾貳點貳公克），│
│    │          │        │            │        │沒收銷燬之。上開毒│
│    │          │        │            │        │品之外包裝、如附表│
│    │          │        │            │        │二、三所示之物（序│
│    │          │        │            │        │號000000000000000 │
│    │          │        │            │        │之行動電話壹支除外│
│    │          │        │            │        │），均沒收。販賣毒│
│    │          │        │            │        │品所得新臺幣貳仟元│
│    │          │        │            │        │沒收，如全部或一部│
│    │          │        │            │        │不能沒收時，以其財│
│    │          │        │            │        │產抵償之。        │
├──┼─────┼────┼──────┼────┼─────────┤
│１５│九十七年三│丙○○  │臺中市○○路│價值新臺│甲○○販賣第一級毒│
│    │月一日凌晨│        │與青海路口附│幣一千元│品，累犯，處有期徒│
│    │五時許    │        │近之便利商店│之海洛因│刑拾伍年肆月。扣案│
│    │          │        │            │        │之海洛因玖包（不及│
│    │          │        │            │        │於外包裝，合計淨重│
│    │          │        │            │        │壹拾貳點貳公克），│
│    │          │        │            │        │沒收銷燬之。上開毒│
│    │          │        │            │        │品之外包裝、如附表│
│    │          │        │            │        │二、三所示之物（序│
│    │          │        │            │        │號000000000000000 │
│    │          │        │            │        │之行動電話壹支除外│
│    │          │        │            │        │），均沒收。販賣毒│
│    │          │        │            │        │品所得新臺幣壹仟元│
│    │          │        │            │        │沒收，如全部或一部│
│    │          │        │            │        │不能沒收時，以其財│
│    │          │        │            │        │產抵償之。        │
├──┼─────┼────┼──────┼────┼─────────┤
│１６│九十七年三│丙○○  │臺中市○○路│價值新臺│甲○○、戊○○共同│
│    │月一日晚間│        │與臺中港路附│幣二千元│販賣第一級毒品，洪│
│    │十時許    │        │近之地磅（由│之海洛因│守毅累犯，處有期徒│
│    │          │        │戊○○負責送│        │刑拾伍年肆月；蔡清│
│    │          │        │交毒品及收款│        │霖處有期徒刑拾伍年│
│    │          │        │）          │        │貳月。扣案之海洛因│
│    │          │        │            │        │玖包（不及於外包裝│
│    │          │        │            │        │，合計淨重壹拾貳點│
│    │          │        │            │        │貳公克），沒收銷燬│
│    │          │        │            │        │之。上開毒品之外包│
│    │          │        │            │        │裝、如附表二、三所│
│    │          │        │            │        │示之物，均沒收。販│
│    │          │        │            │        │賣毒品所得新臺幣貳│
│    │          │        │            │        │仟元連帶沒收，如全│
│    │          │        │            │        │部或一部不能沒收時│
│    │          │        │            │        │，以其二人之財產連│
│    │          │        │            │        │帶抵償之。        │
├──┼─────┼────┼──────┼────┼─────────┤
│１７│九十七年三│丙○○  │臺中市○○路│價值新臺│甲○○、戊○○共同│
│    │月二日下午│        │與臺中港路附│幣二千元│販賣第一級毒品，洪│
│    │三時許    │        │近之地磅（由│之海洛因│守毅累犯，處有期徒│
│    │          │        │戊○○負責送│        │刑拾伍年肆月；蔡清│
│    │          │        │交毒品及收款│        │霖處有期徒刑拾伍年│
│    │          │        │）          │        │貳月。扣案之海洛因│
│    │          │        │            │        │玖包（不及於外包裝│
│    │          │        │            │        │，合計淨重壹拾貳點│
│    │          │        │            │        │貳公克），沒收銷燬│
│    │          │        │            │        │之。上開毒品之外包│
│    │          │        │            │        │裝、如附表二、三所│
│    │          │        │            │        │示之物，均沒收。販│
│    │          │        │            │        │賣毒品所得新臺幣貳│
│    │          │        │            │        │仟元連帶沒收，如全│
│    │          │        │            │        │部或一部不能沒收時│
│    │          │        │            │        │，以其二人之財產連│
│    │          │        │            │        │帶抵償之。        │
├──┼─────┼────┼──────┼────┼─────────┤
│１８│九十七年三│丙○○  │臺中市○○路│價值新臺│甲○○、戊○○共同│
│    │月十三日某│        │與臺中港路附│幣一千元│販賣第一級毒品，均│
│    │時        │        │近之地磅（由│之海洛因│累犯，甲○○處有期│
│    │          │        │戊○○負責送│        │徒刑拾伍年肆月；蔡│
│    │          │        │交毒品及收款│        │清霖處有期徒刑拾伍│
│    │          │        │）          │        │年月。扣案之海洛│
│    │          │        │            │        │因玖包（不及於外包│
│    │          │        │            │        │裝，合計淨重壹拾貳│
│    │          │        │            │        │點貳公克），沒收銷│
│    │          │        │            │        │燬之。上開毒品之外│
│    │          │        │            │        │包裝、如附表二、三│
│    │          │        │            │        │所示之物，均沒收。│
│    │          │        │            │        │販賣毒品所得新臺幣│
│    │          │        │            │        │壹仟元連帶沒收，如│
│    │          │        │            │        │全部或一部不能沒收│
│    │          │        │            │        │時，以其二人之財產│
│    │          │        │            │        │連帶抵償之。      │
├──┼─────┼────┼──────┼────┼─────────┤
│１９│九十七年一│徐毓霞  │臺中市中港交│價值新臺│甲○○販賣第一級毒│
│    │月二十九日│        │流道下朝馬車│幣二千元│品，累犯，處有期徒│
│    │上午十時三│        │站附近      │之海洛因│刑拾伍年肆月。扣案│
│    │十分許    │        │            │        │之海洛因玖包（不及│
│    │          │        │            │        │於外包裝，合計淨重│
│    │          │        │            │        │壹拾貳點貳公克），│
│    │          │        │            │        │沒收銷燬之。上開毒│
│    │          │        │            │        │品之外包裝、如附表│
│    │          │        │            │        │二、三所示之物（序│
│    │          │        │            │        │號000000000000000 │
│    │          │        │            │        │之行動電話壹支除外│
│    │          │        │            │        │），均沒收。販賣毒│
│    │          │        │            │        │品所得新臺幣貳仟元│
│    │          │        │            │        │沒收，如全部或一部│
│    │          │        │            │        │不能沒收時，以其財│
│    │          │        │            │        │產抵償之。        │
├──┼─────┼────┼──────┼────┼─────────┤
│２０│九十七年二│庚○○  │臺中市臺中港│價值新臺│甲○○販賣第二級毒│
│    │月中旬某日│        │路與文心路口│幣一千元│品，累犯，處有期徒│
│    │          │        │            │之甲基安│刑柒年肆月。扣案之│
│    │          │        │            │非他命  │序號為000000000000│
│    │          │        │            │        │58411號行動電話壹 │
│    │          │        │            │        │支沒收；販賣毒品所│
│    │          │        │            │        │得新臺幣壹仟元沒收│
│    │          │        │            │        │，如全部或一部不能│
│    │          │        │            │        │沒收時，以其財產抵│
│    │          │        │            │        │償之。            │
├──┼─────┼────┼──────┼────┼─────────┤
│２１│九十七年三│庚○○  │臺中市臺中港│價值新臺│甲○○販賣第二級毒│
│    │月中旬某日│        │路與文心路口│幣一千五│品，累犯，處有期徒│
│    │          │        │            │百元之甲│刑柒年肆月。扣案之│
│    │          │        │            │基安非他│序號為000000000000│
│    │          │        │            │命      │58411號行動電話壹 │
│    │          │        │            │        │支，均沒收；販賣毒│
│    │          │        │            │        │品所得新臺幣壹仟伍│
│    │          │        │            │        │佰元沒收，如全部或│
│    │          │        │            │        │一部不能沒收時，以│
│    │          │        │            │        │其財產抵償之。    │
├──┼─────┼────┼──────┼────┼─────────┤
│２２│九十七年三│戊○○  │臺中市臺中港│無償交付│甲○○轉讓第一級毒│
│    │月中旬某日│        │路三段一二０│數量不詳│品，累犯，處有期徒│
│    │          │        │巷五十一弄十│之海洛因│刑壹年月。      │
│    │          │        │六號二樓    │        │                  │
├──┼─────┼────┼──────┼────┼─────────┤
│２３│九十七年三│戊○○  │臺中市臺中港│無償交付│甲○○轉讓第一級毒│
│    │月中旬某日│        │路三段一二０│數量不詳│品，累犯，處有期徒│
│    │          │        │巷五十一弄十│之海洛因│刑壹年月。      │
│    │          │        │六號二樓    │        │                  │
├──┼─────┼────┼──────┼────┼─────────┤
│２４│九十七年三│戊○○  │臺中市臺中港│無償交付│甲○○轉讓第一級毒│
│    │月中旬某日│        │路三段一二０│海洛因三│品，累犯，處有期徒│
│    │          │        │巷五十一弄十│包（合計│刑壹年月。扣案之│
│    │          │        │六號二樓    │淨重一點│海洛因包（不及於│
│    │          │        │            │四二公克│外包裝，合計淨重壹│
│    │          │        │            │）      │點肆貳公克），均沒│
│    │          │        │            │        │收銷燬之。上開毒品│
│    │          │        │            │        │之外包裝沒收。    │
├──┼─────┼────┼──────┼────┼─────────┤
│２５│九十七年二│吳亦凡  │臺中市西屯區│無償交付│甲○○明知為禁藥而│
│    │月間某日  │        │四川路八十七│數量不詳│轉讓，累犯，處有期│
│    │          │        │巷八十二號三│之甲基安│徒刑柒月。        │
│    │          │        │樓之一      │非他命  │                  │
├──┼─────┼────┼──────┼────┼─────────┤
│２６│九十七年三│吳亦凡  │臺中市西屯區│無償交付│甲○○明知為禁藥而│
│    │月十四日某│        │四川路八十七│數量不詳│轉讓，累犯，處有期│
│    │時        │        │巷八十二號三│之甲基安│徒刑柒月。        │
│    │          │        │樓之一      │非他命  │                  │
└──┴─────┴────┴──────┴────┴─────────┘
附表二：
┌──────────┬─────┬────────┐
│品            名    │單位      │數            量│
├──────────┼─────┼────────┤
│不詳粉末7包         │公克      │22.42           │
├──────────┼─────┼────────┤
│電子磅秤            │台        │1               │
├──────────┼─────┼────────┤
│OKWAP銀藍色手機     │支        │1               │
│IMEI序號：0000000000│          │                │
│60122               │          │                │
├──────────┼─────┼────────┤
│研磨機              │台        │1               │
├──────────┼─────┼────────┤
│玻璃空瓶            │罐        │1               │
└──────────┴─────┴────────┘
附表三：
┌──────────┬─────┬────────┐
│品            名    │單位      │數            量│
├──────────┼─────┼────────┤
│電子磅秤            │個        │1               │
├──────────┼─────┼────────┤
│SONY ERICSSON銀藍色 │支        │1               │
│行動電話            │          │                │
│IMEI序號：0000000000│          │                │
│0000000             │          │                │
├──────────┼─────┼────────┤
│塑膠杓子            │支        │2               │
├──────────┼─────┼────────┤
│塑膠分裝袋          │個        │6               │
└──────────┴─────┴────────┘


司法院資訊處製作；財團法人民間司法改革基金會備份。
